【裁判字號】    97,抗,195
【裁判日期】    970331
【裁判案由】    本票裁定
【裁判全文】
臺灣臺北地方法院民事裁定               97年度抗字第195號
抗  告  人    喬騰機械工程股份有限公司
兼法定代理人  丙○○
抗  告  人    乙○○○
相  對  人    華開租賃股份有限公司
法定代理人    甲○○
上列當事人間本票裁定事件，抗告人對於民國97年1月24日本院
所為之97年度票字第3014號民事裁定提起抗告，本院裁定如
下：
    主  文
抗告駁回。
抗告費用新臺幣壹仟元由抗告人負擔。
    理  由
一、本件抗告意旨略以：相對人雖執有抗告人共同簽發之本票乙
    紙，惟抗告人就是項債務已陸續清償中，未償餘額部分則尚
    有爭執，原法院就其中新臺幣（下同）1,575,104 元，及自
    民國97年1 月14日起至清償日止，按年息20% 計算之利息，
    裁定准予強制執行，抗告人殊為不服，爰請求將原裁定廢棄
    等語。
二、按執票人向本票發票人行使追索權時，得聲請法院裁定後強
    制執行，票據法第123 條定有明文。本票執票人，依票據法
    第123 條規定，聲請法院裁定許可對本票強制執行，係屬非
    訟事件，此項聲請之裁定及抗告法院之裁定，僅依非訟事件
    程序以審查強制執行許可與否，並無確定實體上法律關係存
    否之效力，如發票人就票據債務之存否有爭執時，應由發票
    人提起確認之訴，以資解決，最高法院57年臺抗字第76號著
    有判例可資參照。
三、本件相對人主張其執有抗告人於96年2 月12日所簽發，金額
    10,300,416元，並免除作成拒絕證書之本票乙紙，詎於到期
    後經提示部分未獲清償，為此聲請原法院裁定准予強制執行
    等情，已據其提出與所述相符之本票為證，系爭本票從形式
    上觀之，符合票據法第123 條規定，原法院裁定准予強制執
    行，於法並無不合。雖抗告人主張其已陸續清償該項債務，
    未償餘額部分則尚有爭執等語，惟本票債權是否存在，屬實
    體法上之爭執，揆諸前揭說明，應由抗告人另行提起訴訟，
    以資解決，非本件非訟程序所得審究。從而，抗告意旨指摘
    原裁定不當，求予廢棄，為無理由，應予駁回。
四、據上論結，本件抗告為無理由，爰依非訟事件法第46條、第
    21條第2項、第24條第1項，民事訴訟法第495條之1第1項、
    第449 條第1 項、第78條、第85條第1 項前段，裁定如主文
    。
中    華    民    國    97    年    3     月    31    日
                  民事第二庭    審判長法  官  黃蓓蓓
                                      法  官  蔡政哲
                                      法  官  陳秀貞
以上正本係照原本作成。
本裁定除以適用法規顯有錯誤為理由，並經本院許可外，不得再
抗告。如提起再抗告，應於收受後10日內委任律師為訴訟代理人
向本院提出再抗告狀。並繳納再抗告費新臺幣1,000 元。
中    華    民    國    97    年    3     月    31    日
                                      書記官  劉碧輝


司法院資訊處製作；財團法人民間司法改革基金會備份。
